【裁判字號】    97,交聲,428
【裁判日期】    970731
【裁判案由】    違反道路交通管理處罰條例聲明異議
【裁判全文】
臺灣士林地方法院交通事件裁定         97年度交聲字第428號
原處分機關  臺北市交通事件裁決所
異  議  人
即受處分人  紅又豔國際企業有限公司
代  表  人  李錦輝
上列異議人即受處分人因違反道路交通管理處罰條例案件，對於
臺北市交通事件裁決所中華民國97年4 月7 日北市裁二字第裁22
-ZAQ021552號裁決（原舉發案號：內政部警政署國道公路警察局
舉發違反道路交通管理事件通知單，公警局交字第ZAQ021552 號
）聲明異議，本院裁定如下：
    主  文
異議駁回。
    理  由
一、按汽車行駛高速公路，於駛進收費站前，應依標誌指示過站
    繳費，高速公路及快速公路交通管制規則第23條定有明文。
    又汽車駕駛人違反上開管制規定，處駕駛人新臺幣（下同）
    600 元以上1,200 元以下罰鍰，道路交通管理處罰條例第33
    條第3 項亦有明文。
二、原處分意旨略以：駕駛人李錦琿於民國96年6 月17日上午11
    時32分許駕駛異議人即受處分人紅又豔國際企業有限公司所
    有車號DS-3928 號自小客貨車行經國道高速公路泰山收費站
    時，未依標誌指示，在車上未裝有ETC 之情況下誤闖ETC 電
    子收費車道，而被舉發「行駛高速公路，於駛進收費站繳費
    時，未依標誌指示過站繳費」，原處分機關乃依道路交通管
    理處罰條例第33條第3 項及違反道路交通管理事件統一裁罰
    基準表規定，裁罰600 元等語。
三、異議意旨略以：罰單所附照片僅有異議人之車號，無法證明
    異議人誤闖的是ETC 車道云云。
四、經查：
  (一)本件異議人紅又豔國際企業有限公司對其所有車號DS-3928
    號自用小貨車於上揭時、地確有經過泰山收費站之事不爭執
    ，並有上揭原舉發單位通知單1 紙暨其採證相片1 幀、原處
    分機關裁決書1 紙、交通部臺灣區○道○○○路局泰山收費
    站97年3 月21日高泰業字第0970000836號函1 紙在卷可稽，
    且觀諸卷附之採證照片1 張，車號DS-3928 號小客車與異議
    人公司於監理車籍查詢系統登錄資料，為自用小貨車，其車
    號、廠牌、車型均相符，此部分之事實已堪認定。
  (二)異議人雖辯稱罰單所附照片僅有異議人之車號，無法證明異
    議人誤闖的是ETC 車道云云。惟查，異議人所有之車號DS-3
    928 小貨車非遠通電收股份有限公司用戶乙節，業經遠通電
    收股份有限公司於97年7 月25日以總發字第09700705號函附
    卷可憑，又電子收費車道有架設攝影系統，倘違規行駛ETC
    車道，攝錄系統即予以拍照存證，亦經上揭交通部臺灣區○
    道○○○路局泰山收費站97年3 月21日高泰業字第09700008
    36號函1 紙在卷可參。另經本院向遠通電收股份有限公司調
    取本件交通違規之錄影帶光碟，經勘驗結果：畫面顯示地點
    為泰山收費站北上第10車道，畫面中之小客車通過收費站時
    均過站未停，無停車繳費之動作，於96年6 月17日上午11時
    32分47秒時，異議人所有車號DS-3928 號自用小貨車出現於
    畫面上並通過該收費站未停車繳費等情，有本院97年7 月31
    日勘驗筆錄1 份及錄影光碟1 片存卷可查。益證，異議人所
    有之該部小貨車確實於前揭時、地未依標誌指示，在車上未
    裝有ETC 之情況下誤闖ETC 電子收費車道之違規行為事證明
    確。
五、綜上，本件異議人行駛高速公路，於駛進收費站繳費時，未
    依標誌指示過站繳費，原處分機關依道路交通管理處罰條例
    第33條第3 項規定及違反道路交通管理事件統一裁罰基準表
    規定，裁罰異議人新臺幣600 元，核無違誤。本件受處分人
    之異議為無理由，自應裁定將其異議駁回。
據上論斷，應依道路交通案件處理辦法第19條，裁定如主文。
中    華    民    國    97    年    7     月    31    日
                  交通法庭法  官  汪梅芬
以上正本證明與原本無異。
如不服本裁定，應於送達後5 日內，向本院提出抗告狀。
                          書記官  張馨尹
中    華    民    國    97    年    7     月    31    日


司法院資訊處製作；財團法人民間司法改革基金會備份。
